sl-SI: Zasnova jadralnega zmaja: Fleksibilno krilo; Motorno; Togo krilo; Drugo
hr-HR: Dizajn zmaja: Fleksibilno krilo; S motornim pogonom; Kruto krilo; Ostalo
cs: Návrh závěsného kluzáku: S pružným křídlem (flex-wing); Motorový; S pevným křídlem (rigid-wing); Jiný
sk-SK: Konštrukcia závesného klzáka: Pružné krídlo; S pohonom; Pevné krídlo; Iné
da: Design af hangglider: Flex-wing; Motoriseret; Rigid-wing; Andet
ru: Конструкция дельтаплана: Гибкое крыло; Моторизованный; Жесткое крыло; Другое
es: Diseño de ala delta: Ala flexible; Motorizado; Ala rígida; Otro
nl: Deltavlieger ontwerp: Flex-wing; Gemotoriseerd; Rigid-wing; Overig
bg-BG: Дизайн на делтапланера: Гъвкаво крило; С двигател; Твърдо крило; Друго
tr: Yelken kanat tasarımı: Esnek kanatlı; Motorlu; Sert kanatlı; Diğer
hu: Sárkányrepülő kialakítása: Rugalmas szárnyú; Motoros; Merevszárnyú; Egyéb
de: Design des Hängegleiters: Flex-Wing; Motorisiert; Starrflügler; Sonstige
lt-LT: Skraidyklės dizainas: Lankstus sparnas; Motorizuotas; Standus sparnas; Kita
it: design deltaplano: Ala flessibile; A motore; Ala rigida; Altro
zh-TW: 懸掛式滑翔翼設計: 軟翼; 動力; 硬翼; 其他
vi: Thiết kế dù lượn: Cánh dẻo; Có động cơ; Cánh cứng; Khác
ja: ハンググライダーのデザイン: フレックスウィング; パワード; リジッドウィング; その他
pt-BR: Design de asa-delta: Asa flexível; Motorizada; Asa rígida; Outro
pl: Konstrukcja lotni: Miękkopłat (flex-wing); Z napędem; Sztywnopłat (rigid-wing); Inne
fr: Conception du deltaplane: Aile souple; Motorisé; Aile rigide; Autre
en: Hang glider design: Flex-wing; Powered; Rigid-wing; Other
zh-CN: 悬挂滑翔机设计: 柔性翼; 动力式; 刚性翼; 其他
el: Σχεδιασμός αιωροπτέρου: Εύκαμπτης πτέρυγας; Μηχανοκίνητο; Σταθερής πτέρυγας; Άλλο
pt-PT: design de asa delta: Asa flexível; Motorizado; Asa rígida; Outro
sv: Hangglider-design: Flexvinge; Motoriserad; Stel vinge; Övrigt
nb: Hangglider-design: Fleksibel vinge; Motorisert; Stiv vinge; Annet
ro-RO: Designul deltaplanului: Aripă flexibilă; Motorizat; Aripă rigidă; Altele
fi: Riippuliitimen muotoilu: Joustavasiipinen; Moottoroitu; Jäykkäsiipinen; Muu
ko: 행글라이더 디자인: 플렉스 윙; 동력; 리지드 윙; 기타
th: การออกแบบเครื่องร่อน: ปีกแบบยืดหยุ่น; ติดเครื่องยนต์; ปีกแบบแข็ง; อื่นๆ